最高法院民事裁定　　　　　　　　　 110年度台上字第2907號
上　訴　人　謝慶有
 
　　　　　　謝慶傳
　　　　　　謝炳泉
　　　　　　謝慶隆
共　　　同
訴訟代理人　王怡婷律師
　　　　　　李彥麟律師
被 上訴 人　林瑞財
訴訟代理人　洪崇欽律師
上列當事人間請求履行契約事件，上訴人對於中華民國110年7月
20日臺灣高等法院臺中分院第二審更審判決（109 年度重上更一
字第79號），提起上訴，本院裁定如下：
    主  文
上訴駁回。
第三審訴訟費用由上訴人負擔。
    理  由
    按上訴第三審法院，非以原判決違背法令為理由，不得為之
。又提起上訴，上訴狀內應記載上訴理由，其以民事訴訟法第46
9 條所定事由提起第三審上訴者，應於上訴狀內表明原判決所違
背之法令及其具體內容、暨依訴訟資料合於該違背法令之具體事
實。其依同法第469條之1規定提起上訴者，並應具體敘述為從事
法之續造、確保裁判之一致性或其他所涉及之法律見解具有原則
上重要性之理由。同法第467條、第470條第2 項分別定有明文。
而依同法第468 條規定，判決不適用法規或適用不當者，為違背
法令；依同法第469 條規定，判決有該條所列各款情形之一者，
為當然違背法令。是當事人提起第三審上訴，如合併以同法第46
9條及第469條之1 之事由為上訴理由時，其上訴狀或理由書應表
明該判決所違背之法令條項，有關之司法院大法官解釋，或成文
法以外之習慣或法理等及其具體內容，暨係依何訴訟資料合於該
違背法令之具體事實，並具體敘述為從事法之續造、確保裁判之
一致性或其他所涉及之法律見解具有原則上重要性之理由。如未
依上述方法表明，或其所表明者與上開法條規定不合時，即難認
為已合法表明上訴理由，其上訴自非合法。
    本件上訴人對於原判決提起第三審上訴，雖以該判決違背法
令為由，惟核其上訴理由狀所載內容，係就原審取捨證據、認定
事實及解釋契約之職權行使所論斷：上訴人於民國106年5月22日
，將其共有坐落彰化縣○○鎮○○段000○000地號土地應有部分
各1/4（下稱系爭土地），以每坪新臺幣（下同）9萬7000元出賣
予被上訴人，並訂立不動產買賣契約書（下稱系爭契約），依系
爭土地實際面積計算，買賣價金為3494萬6918元，被上訴人已給
付400萬元。系爭契約第3條所定第1至3期款雖未約定明確給付期
限，然第4期款明定於106年8月31 日給付，是兩造依系爭契約所
負給付義務均已屆履行期。系爭契約第12條約定：「甲（即被上
訴人）乙（即上訴人）雙方應忠誠履行本契約，甲方如不依約交
付殘餘價金，或因可歸責於甲方之事由致不能如期交付價金時，
得由乙方解除契約，所交定金及價金全數由乙方沒收，作為違約
金」，僅係重申為民法第254 條法定解除權之規定，非約定解除
權，則上訴人縱於106年9月6 日有向被上訴人為解除契約之意思
表示，惟其既未依上開規定，定相當期限，催告被上訴人履行，
仍不生合法解除契約之效力，系爭契約仍屬有效。上訴人迄未依
約將系爭土地所有權移轉登記予被上訴人，其行使同時履行抗辯
權，是被上訴人依系爭契約之約定，於其給付剩餘價金3094萬69
18元之同時，請求上訴人移轉系爭土地所有權，自屬有據等情，
指摘為不當，並就原審命為辯論及已論斷者，泛言謂為違法，而
非表明該判決所違背之法令及其具體內容，暨依訴訟資料合於該
違背法令之具體事實，更未具體敘述為從事法之續造、確保裁判
之一致性或其他所涉及之法律見解具有原則上重要性之理由，難
認其已合法表明上訴理由。依首揭說明，應認其上訴為不合法。
    據上論結，本件上訴為不合法。依民事訴訟法第481 條、第
444條第1項、第95條、第78條，裁定如主文。
中    華    民    國   110    年    10    月    27    日
                      最高法院民事第二庭
                          審判長法官  彭  昭  芬  
                                法官  蘇  芹  英  
                                法官  邱  璿  如  
                                法官  石  有  為  
                                法官  徐  福  晋  
本件正本證明與原本無異
                                      書  記  官  
中    華    民    國   110    年    11    月    2     日